臺灣高雄地方法院小額民事判決
111年度雄小字第846號
原      告  朕華國際股份有限公司

法定代理人  張天吉  
訴訟代理人  林慶雲律師
            陳鵬翔律師
被      告  斯淬特有限公司

法定代理人  蔡咏霖  

上列當事人間履行契約等事件，本院於民國111年5月17日言詞辯
論終結，判決如下：
    主  文
一、被告應給付原告新臺幣柒萬伍仟參佰零參元及自民國一百一
    十一年二月二十六日起至清償日止，按年息百分之五計算之
    利息。
二、訴訟費用新臺幣壹仟元由被告負擔。
三、本判決得假執行。但被告如以新臺幣柒萬伍仟參佰零參元供
    擔保後，得免為假執行。
    事實及理由
一、原告主張：
　㈠兩造於109年12月14日簽訂「義享天地購物廣場廠商設櫃合約
    書」，被告向原告承租高雄市○○區○○○路000號(義享天地購
    物廣場)3樓之A3-46號櫃位，經營飾品配件販售，品牌名稱
    為BONNY&READ，設櫃期間自110年3月20日起至112年3月19日
    止，合約第2條第4項約定「設櫃期間，如乙方(被告)欲提前
    終止合約，應於六個月前以書面通知甲方(原告)，且應支付
    相當於三個月抽成金額(以已履約期間最高月份營業額與最
    高正品抽成率相乘為計算基準)之懲罰性違約金予甲方；或
    賠付相當於六個月抽成金額(計算基準同上)之懲罰性違約金
    予甲方後立即終止合約。」。
　㈡被告於110年3月22日發文通知原告將於110年9月30日提前撤
    櫃終止合約，雙方經協議後於110年6月1日簽定終止合約協
    議書，約定：「雙方將於110年9月30日終止合約....乙方應
    按合約第二條第四項，支付相當於三個月抽成金額(以原合
    約已履約最高月份營業額與最高正品抽成率相乘為計算基準
    )予甲方，作為懲罰性違約金，甲方得逕由其依原合約應給
    付乙方之營業款扣抵，如仍有不足，乙方應於原合約終止後
    15日內將不足之金額支付予甲方。」；被告於合約期間之最
    高月份營業額為新臺幣(下同)132,809元，抽成額為18%(含
    稅)，本件違約金為75,303元，因被告至撤櫃前之營業額不
    佳，原告皆不足以扣抵，被告應依上開協議書第2條約定給
    付75,303元予原告，惟被告撤櫃後皆拒絕支付。
　　聲明：被告應給付原告75,303元及自起訴狀繕本送達翌日起
    至清償日止，按年息5%計算之利息。願供擔保請准宣告假執
    行。
二、被告則以：原告的義享天地開幕第二天，被告已知道被告櫃
    位被放在角落，第一天業績就很差，當天就有跟原告說願意
    認賠退場，第二天被告已送終止合約協議書送給原告，後來
    協議半年才可以退場，合約條件都是原告單方定好，被告只
    是要進場就簽了。被告的櫃位總共做半年，第一個月業績營
    收14萬、第二個月營收13萬、但第三個月以後只有三萬、二
    萬，其中還有一個月只有八、九千元、110 年6 月份的營收
    只有5,958 元，被告還要支付二個員工的薪水及裝潢費用，
    被告已經損失很大，原告不應該再對被告請求懲罰性違約金
    。對原告提出之契約及終止合約協議書之真正，以及原告主
    張之計算式請求金額，被告均不爭執確實為依協議書計算被
    告應給付之金額，但義享確實經營狀況不佳，虧損嚴重，且
    被告已支付100餘萬元裝潢費用，原告請求金額過高，希望
    酌減。答辯聲明：原告之訴駁回。
三、本院的判斷：
　㈠原告主張兩造訂有義享天地購物廣場廠商設櫃合約書，被告
    向原告承租義享天地之櫃位，被告於110年3月22日發文通知
    原告將提前撤櫃終止合約，雙方經協議後於110年6月1日簽
    定終止合約協議書，並約定被告應按合約第2條第4項支付原
    告相當於三個月抽成金額(以原合約已履約最高月份營業額
    與最高正品抽成率相乘為計算基準)金額作為懲罰性違約金
    ，依被告於合約期間之最高月份營業額132,809元及抽成額1
    8%(含稅)計算結果，被告應給付之違約金為75,303元等
　　事實，業據提出設櫃合約書、被告函文、終止合約協議書、
    營業額對帳單明細等為證，且為被告所不爭執，則原告依兩
    造間終止合約協議書約定，請求被告給付違約金75,303元，
    即有理由而應准許。
　㈡按違約金之約定，乃基於個人自主意思之發展、自我決定及
    自我拘束所形成之當事人間之規範，本諸契約自由原則之精
    神，契約當事人對於其所約定之違約金數額，原應受其約束
    。又當事人約定之違約金是否過高，須依一般客觀事實，社
    會經濟狀況，當事人所受損害情形及債務人如能依約履行時
    ，債權人可享受之一切利益為衡量標準；倘違約金係損害賠
    償總額預定性質者，尤應衡酌債權人實際上所受之積極損害
    及消極損害，以決定其約定之違約金是否過高（最高法院10
    9年度台上字第1795號判決意旨參照）。本件兩造原合約約
    定期間長達二年，被告僅運營6個月即提早終止合約，且被
    告係於已決定提前終止合約之後，兩造才簽定終止合約協議
    書，而被告自陳為有長久經營類似櫃位經驗之人，於決定與
    原告簽訂終止合約協議書時，應已妥適考量各項因素而為決
    定，並非無相當經驗之人；參以原告亦提出被告營業期間之
    專櫃對帳單，被告確實有因營業額不足而無力以營業攤還各
    項費用因而有積欠各項應分攤費用約數萬元之情形，有專櫃
    對帳單可參(卷第83-87頁)，兩造終止合約協議書第3條亦約
    定雙方均同意不得依原合約或本協議而另為其他請求、主張
    或訴訟，亦有協議書之記載為憑，是原告僅請求被告依約給
    付違約金尚屬合理；依上開說明，並基於契約自由原則，且
    兩造間約定之違約金數額並無過高而應予酌減之情形，被告
    抗辯並無足採。
四、綜上所述，原告依兩造間終止合約協議書之約定，請求被告
    給付違約金75,303元及自起訴狀繕本送達翌日之111年2月26
    日起(卷第57頁送達證書)至清償日止，按年息5%計算之利息
    ，即有理由而應予准許。本件因事證已臻明確，兩造其餘主
    張陳述併所提之證據，經核對判決結果均不生影響，不再一
    一論述，附此說明。　
五、本件係就民事訴訟法第436 條之8 適用小額訴訟程序所為被
    告敗訴之判決，依同法第436 條之20規定，應依職權宣告假
    執行，並依同法第436 條之23準用第436 條第2 項，適用同
    法第392 條第2 項規定，依職權宣告被告如預供擔保，得免
    為假執行。
六、結論：原告之訴為有理由。本件訴訟費用1,000 元，依民事
    訴訟法第78條規定，應由被告負擔。
中　　華　　民　　國　　111 　年　　5 　　月　　31　　日
                  高雄簡易庭　法　官    林玉心
以上正本係照原本作成。
民事訴訟法第436 條之24第2 項：對於本判決之上訴，非以違背
法令為理由，不得為之。如對本判決上訴，須於判決送達後20日
內向本院提出上訴狀，並須表明原判決所違背之法令及其具體內
容與依訴訟資料可認為原判決有違背法令之具體事實之上訴理由
。（均須按他造當事人之人數附繕本）。
中　　華　　民　　國　　111 　年　　5 　　月　　31　　日
                              書記官    李月君